# 请教陈版：关于集团内部交易账期

提问人：www 学习 时间：2019-10-23 06:30:11
陈老师：
您好！
A 公司为集团公司，B为 A 的全资子公司，A 主要负责集团内产品的销售，B 为集团内生产工厂，B 的产品全部按集团内转移定价销售给 A，再由 A统一对外销售，经核查，B公司与A公司之间的购销协议，二者未约定结算账期，实际中 A 公司也未定期向 B 结算采购款，造成B 公司应收账款金额较大。请问陈老师这种情况在实务中是否允许？在新的金融工具准则和收入准则下有哪些注意事项？（注：A 公司集团内部关联方之间应收账款不计提预期信用损失，且 A 公司销售B 公司产品市场前景和利润情况也较好）
非常感谢陈老师的耐心指导

回答人：chenyiwei
这种情况构成 A 对 B 的资金占用，相当于子公司向母公司提供无息贷款，应体现其中的权益性交易因素（对 B 而言是对母公司的权益分派；对母公司而言是收回投资），税务方面要关注是否可能触发特别纳税调整。
虽然欠款发生于关联方之间，但子公司仍需考虑其坏账问题。